【裁判字號】    89,上易,4176
【裁判日期】    890925
【裁判案由】    違反區域計畫法
【裁判全文】
臺灣高等法院刑事判決                          八十九年度上易字第四一七六號
    上  訴  人
    即  被  告  甲○○
右上訴人因違反區域計畫法案件，不服臺灣新竹地方法院八十九年度易字第五六三號
，中華民國八十九年九月廿五日第一審判決（起訴案號：臺灣新竹地方法院檢察署八
十九年度偵字第二０一一號），提起上訴，本院判決如左：
    主  文
上訴駁回。
    事實及理由
一、本案經本院審理結果，認第一審判決以上訴人即被告係犯修正前區域計劃法第二
    十二條之罪，並審酌被告犯罪之一切情狀，判處被告有期徒刑參月，如易科罰金
    以參佰元折算壹日。認事用法及量刑均無不當，應予維持，並引用第一審判決書
    記載之事實、證據及理由（如附件判決書）。
二、被告甲○○上訴意旨稱以前系爭土地上是有堆廢棄土沒錯，可是在縣政府以最後
    一次公文通知後一、兩個禮拜內，就動工把土地回復原狀。而且土地上的廢棄土
    是被他人偷倒的。現在的系爭土地已經回復完畢，原判決量刑過重等語。
三、經查被告自八十八年七月間即因上述土地，遭新竹縣政府處罰，累計罰鍰金額已
    達新台幣十八萬元，有新竹縣政府執行違反水土保持法案件處分書二紙在卷可參
    （見偵查卷第六頁、第三頁），衡情設若該廢土係他人所偷倒，被告豈有未加申
    訴之理。又自八十八年七月二十一日起，新竹縣政府即先後發函命被告限期於八
    十八年十月十六日、同年八月三十一日恢復變更為農地使用，有上開新竹縣政府
    函、新竹縣政府八十八年七月二十一日八十八府農保字第八二五四八號執行違反
    水土保持法案件處分書可憑，且經峨眉鄉公所及新竹縣環境保護局於八十八年十
    月十九日、十二月十四日分別前往勘查，被告均未改善，有新竹縣政府環境保護
    局（八八）環三字第一七九六三號函、會勘紀錄及現場照片可按（均附於偵查卷
    ）。依照片所示，該土堆已堆積甚高，且充滿廢棄物，被告犯行堪予認定。
四、本案事證已明，被告甲○○仍執前詞否認犯罪，並稱原審量刑過重，而指摘原判
    決不當，為無理由，應予駁回。
據上論斷，應依刑事訴訟法第三百七十三條、第三百六十八條，判決如主文。
本案經檢察官楊楚猛到庭執行職務。
中      華      民      國    八十九    年    十二  月    十四      日
                              臺灣高等法院刑事第廿庭
                                    審判長法  官  葉  麗  霞
                                          法  官  余  來  炎
                                          法  官  王  炳  梁
右正本證明與原本無異。
不得上訴。
                                          書記官  潘  大  鵬
中      華      民      國    八十九    年    十二      月    十五      日
附錄本案論罪科刑法條全文：
修正前區域計畫法第二十一條
違反第十五條第一項之管制使用土地者，該管直轄巿、縣 (巿)政府得限期令其變更
使用或拆除其建築物恢復原狀。
前修正前區域計畫法第二十二條
違反前條規定不依限變更土地使用或拆除建築物恢復土地原狀者，除依行政執行法辦
理外，並得處六個月以下有期徒刑、拘役或科三千元以下罰金。
附件：
臺灣新竹地方法院刑事判決                          八十九年度易字第五六三號
    公  訴  人  臺灣新竹地方法院檢察署檢察官
    被      告  甲○○右列被告因違反區域計劃法案件，經檢察官提起公訴（八十九年
度偵字第二○一一號），本院判決如左：
    主  文
甲○○違反土地管制分區使用，不依該管縣政府限期變更使用之命令，處有期徒刑參月，
如易科罰金，以參佰元折算壹日。
    事  實
一、甲○○為坐落新竹縣峨眉鄉○○段富興小段四九七、四九八之一地號土地之共有
    人及實際使用人，且該二筆土地業經主管機關分別編訂公告為山坡地保育區水利
    、農牧用地而管制使用中，然甲○○竟以該土地作為堆置廢棄土之用，經主管機
    關新竹縣政府以八十八年八月十八日八八府地用字第九○八九四號函通知限於文
    到十日內恢復土地原狀，變更為水利及農業使用，惟甲○○於八十八年八月二十
    一日於收到上開函後仍未遵期恢復原狀。
二、案經新竹縣政府函送台灣新竹地方法院檢察署檢察官偵查起訴。
    理  由
一、訊據被告甲○○雖坦認該土地係其與他人所共有，係其使用中，其上確有廢土，
    且收受函文後未遵期改善等情，惟否認有違反區域計劃法之犯行，辯稱：不知係
    何人擅自偷倒廢棄物，伊無法制止云云。惟查：
（一）自八十八年七月二十一日起，新竹縣政府即發函，分別命被告限期於八十八年
      十月十六日、同年八月三十一日恢復變更為農地使用，有上開新竹縣政府函、
      新竹縣政府八十八年七月二十一日八十八府農保字第八二五四八號執行違反水
      土保持法案件處分書可憑，且經峨眉鄉公所及新竹縣環境保護局於八十八年十
      月十九日、十二月十四日分別前往勘查，被告均未改善，有新竹縣政府環境保
      護局（八八）環三字第一七九六三號函、會勘紀錄及現場照片可按，顯見上述
      被告所使用之土地確有任意棄置廢土，且經命改善仍未改善之情事。
（二）被告自八十八年七月間即因上述事件，遭新竹縣政府處罰，累計罰鍰金額已達
      新台幣十八萬元，有新竹縣政府執行違反水土保持法案件處分書二紙在卷可參
      ，衡情設若該廢土係他人所偷倒，被告應無未加申訴之理，然被告自始至終均
      無申訴，此益證該廢土確係被告所棄置。綜上被告所辯顯不足採信，事證明確
      ，被告上開犯行洵堪認定。
二、按區域計劃法第二十二條業經立法院修正通過、且經總統於八十九年一月二十六
    日公佈施行，茲比較新舊法之規定，以舊法對於被告較為有利，依刑法第二條第
    一項但書之規定，本件自應適用修正前之區域計劃法第二十二條之規定。核被告
    所為，係犯修正前區域計劃法第二十二條之罪。爰審酌被告犯罪之動機、目的、
    手段，犯罪時所受之刺激及其品性、生活狀況、智識程度、犯罪所生之損害非輕
    ，及犯罪後態度不佳等一切情狀，分別量處如主文所示之刑，並諭知易科罰金之
    折算標準。
據上論斷，應依刑事訴訟法第二百九十九條第一項前段，修正前之區域計劃法第二十
二條，刑法第二條第一項但書、第十一條前段、第四十一條，罰金罰鍰提高標準條例
第一條前段、第二條，判決如主文。
中      華      民      國    八十九    年      九      月    二十五    日
                                臺灣新竹地方法院刑事第一庭
                                      法  官    滕  治  平
如不服本判決，應於判決送達後十日內向本院提出上訴狀( 應附繕本 )，上訴於臺灣高等
法院。


司法院資訊處製作；財團法人民間司法改革基金會備份。
